臺灣桃園地方法院刑事判決　　　　　　　　　　　　　九十一年度易字第一八八號
　　公　訴　人　臺灣桃園地方法院檢察署檢察官
　　被　　　告　甲○○
右列被告因竊盜案件，經檢察官提起公訴（九十一年度偵字第五四四號），及移送併
辦（九十一年度偵字第八七五五號）本院判決如左：
    主  文
甲○○連續竊盜，累犯，處有期徒刑壹年陸月，扣案鑰匙壹支沒收。
    事  實
一、甲○○有多次竊盜、贓物犯行，民國八十二年間因違反麻醉藥品管理條例案件、
    贓物案件及違反槍砲彈藥刀械管制條例等案件，經本院判處有期徒刑一年二月（
    八十二年訴字第九九七號），於八十三年七月十九日確定，刑起日期為八十四年
    一月二十六日，指揮書執畢日期為八十五年三月二十二日。又八十三年間因違反
    麻醉藥品管理條例案件，經臺灣高等法院判處有期徒刑十月（八十四年度上易字
    第二０五九號），接續執行，刑起日期為八十五年三月二十三日，指揮書執畢日
    期為八十六年一月二十二日，又於八十四年間因贓物案件經臺灣基隆地方法院判
    處有期徒刑七月（八十四年度易字第一０七八號），接續執行，上開違反麻醉藥
    品管理條例案件及贓物案件，所處有期徒刑並定應執行刑一年三月，指揮書執畢
    日期為八十六年六月二十二日；又於八十四年間因竊盜案件，經臺灣基隆地方法
    院判處有期徒刑一年六月，於刑之執行前強制工作（八十四年易字第一０七九號
    ），八十五年三月二十六日確定，並再與前開違反麻醉藥品管理條例案件所處有
    期徒刑十月、贓物案件所處有期徒刑七月，定應執行有期徒刑二年六月，接續執
    行至八十六年四月二十二日，並自八十六年四月二十三日起插接執行前揭刑前強
    制工作三年，復經臺灣基隆地方法院於八十八年十月十九日裁定免予繼續執行強
    制工作，並於八十八年十一月三日確定，八十八年十一月四日繼續執行前揭應執
    行二年六月有期徒刑之剩餘刑期，八十九年九月三十日交付保護管束假釋出獄，
    指揮書執畢日期為九十年二月二十八日，假釋期滿未經撤銷假釋，其未執行之刑
    以已執行論而執行完畢。詎仍不知悔改，基於意圖為自己不法所有之概括犯意，
    於：(一)九十年十二月二十日七時許，在桃園縣桃園市○○○街與宏昌十三街口，
    以其所有之鑰匙一支，竊取陳宜伶所有而由丙○○使用之車號ＩＣ－三七二七號
    自用小客車一部（價值約新臺幣【下同】六萬元），得手後供為代步之用。(二)九
    十一年五月五日二十一時十五分許許，在桃園縣桃園市○○街十四巷旁空地，竊
    取張庚銘所有之車號ＯＺ－六九七七號自用小客車（價值約五萬元），得手後供
    己使用。嗣於：(一)九十年十二月二十二日一時許，在桃園縣平鎮市○○路二巷口
    處，欲開啟ＩＣ－三七二七號小客車時，為警查獲，並扣得前開鑰匙一支，(二)九
    十一年五月六日二時許，駕駛ＯＺ－六九七七號小客車搭載乙○○（由檢察官另
    為不起訴處分）行經桃園市區時遇警攔檢，因心虛加速逃逸，經警追捕在桃園市
    ○○路與玉山街口攔下，查獲乙○○，並扣得鑰匙一支，甲○○則乘隙逃逸，經
    警循線查獲。
二、案經桃園縣警察局平鎮分局報請臺灣桃園地方法院檢察署檢察官偵查起訴及移送
    併辦。
    理  由
一、訊據被告甲○○對於右揭時地竊取車號ＩＣ－三七二七號小客車之事實，固坦承
    不諱，惟矢口否認有竊取車號ＯＺ－六九七七號小客車犯行，辯稱：該車係乙○○所有，伊於查獲當日由中壢市搭火車至板橋火車站，再搭計程車至乙○○新莊
    住處，乙○○欲至南投，因喝酒故由伊駕駛，迨車行至查獲地點遇警臨檢時，乙○○告知該車為贓車，因伊有案底故先行逃逸，該車並非伊所竊，乙○○於交保
    後曾來電要伊出面頂罪等云云。
二、經查：(一)車號ＩＣ－三七二七號自用小客車為陳宜伶所有而由丙○○使用，被告
    於九十年十二月二十日七時三十分許，在桃園縣桃園市○○○街與宏昌十三街口
    處竊取之事實，業據被告坦承不諱，核與被害人丙○○證述相符，並有贓物領據
    、車輛失竊認可資料各一份及鑰匙一支扣案可佐，被告之自白與事實相符，此部
    分犯行堪以認定。(二)又車號ＯＺ－六九七七號小客車，為被害人張庚銘所有，於
    九十一年五月五日二十一時十五分許，在桃園縣桃園市○○街十四巷口失竊之事
    實，已據證人張木君（即張庚銘之弟）證述在卷，並有贓物領據一份在卷可稽，
    而查獲當日係由被告駕駛該車前往台北縣新莊市載乙○○南下雲林縣林內鄉，被
    告駕駛該車沿縱貫路行駛至桃園市區時，遇警攔檢，因心虛逃逸，經警追捕而於
    桃園市○○路與玉山街口查獲等情，亦據證人乙○○到場證述在卷，此與證人即
    警員蔡文堯證稱查獲當時係由被告駕駛車輛，因見警攔檢而加速逃逸，終在查獲
    地點攔下，被告當時已乘隙逃逸，僅逮捕乙○○等情相符，足徵查獲之贓車確係
    被告竊得之後，駕駛該贓車前往台北縣新莊市搭載乙○○至明，否則為何該車係
    由被告駕駛？又何以乙○○遇警攔檢不知逃逸，被告反知先行逃逸？至被告另辯
    稱伊交保後，乙○○曾去電願給付報酬要伊擔下案子云云，惟此已為證人乙○○
    否認，被告復不能提出事證以實其說，其空言否認，並不可採，本件事證明確，
    被告犯行洵堪認定，應予依法論科。
三、核被告所為，係犯刑法第三百二十條第一項之竊盜罪。被告先後二次竊盜行為，
    時間緊接，方法相同，所犯係構成要件相同之罪，顯係基於概括犯意為之，應依
    刑法第五十六條規定，論以連續犯一罪，並加重其刑，又被告有如事實欄所載前
    案科刑執行情形，有臺灣桃園地方法院檢察署刑案資料查註紀錄表一份在卷可稽
    ，其於有期徒刑執行完畢後，五年以內再犯本件有期徒刑以上之罪，為累犯，應
    依刑法第四十七條規定加重其刑，並遞加重之。事實一、(二)移送併辦部分雖未經
    檢察官起訴，惟移送併辦部分與起訴部分既有連續犯裁判上一罪關係，為起訴效
    力所及，本院自應併予審理。爰審酌被告有多次竊盜前案，經執行後猶不知悔改
    ，及其犯罪之犯罪之動機、目的、手段，犯罪所生之危害，及犯罪後之態度，坦
    承部分犯行等一切情狀，量處如主文所示之刑。事實一、(一)扣案鑰匙一支為被告
    所有供犯本罪所用之物，已據被告供承在卷，應依刑法第三十八條第一項第二款
    宣告沒收，至事實一、(二)扣案之鑰匙一支，既無證據證明為被告所有，自不得沒
    收。
據上論斷，應依刑事訴訟法第二百九十九條第一項前段，刑法第五十六條、第三百二
十條第一項、第四十七條、第三十八條第一項第二款，罰金罰鍰提高標準條例第一段
前段，判決如主文。
本案經檢察官古慧珍到庭執行職務。
中      華      民      國      九十一      年    九      月    六      日
                                臺灣桃園地方法院刑事第一庭
                                    法  官    黃  斯  偉
右正本證明與原本無異。
如不服本判決，應於判決送達後十日內向本院提出上訴狀( 應附繕本 )，上訴於
臺灣高等法院。
                                    書記官    李  珈  慧
中      華      民      國      九十一      年    九      月    十一    日
論罪法條之依據：
刑法第三百二十條
意圖為自己或第三人不法之所有，而竊取他人之動產者，為竊盜罪，處五年以下有期
徒刑、拘役或五百元以下罰金。
意圖為自己或第三人不法利益，而竊佔他人之不動產者，依前項之規定處斷。
前二項之未遂犯罰之。
